臺灣桃園地方法院民事簡易判決
110年度壢簡字第1034號
原      告  長庚醫療財團法人林口長庚紀念醫院

法定代理人  程文俊  
訴訟代理人  陳國川  
            葉宗霖  
被      告  李梅緣  
上列當事人間請求給付醫療費用事件，本院於民國110 年12月28
日言詞辯論終結，判決如下：
    主    文
被告應給付原告新臺幣壹拾參萬參仟壹佰伍拾參元，及自民國一
百一十年十月二十八日起至清償日止，按息百分之五計算之利息
。
訴訟費用新臺幣壹仟肆佰肆拾元由被告負擔。
本判決得假執行。
　　理由要領
一、原告主張訴外人即被告之弟李曉軍於民國109年11月7日因病
    至原告醫院接受治療，並由被告為同意人簽署住院同意書，
    同意就李曉軍住院所生之一切費用，負連帶保證責任。後李
    曉軍於109年11月17日離院，住院期間合計積欠醫療費用新
    臺幣（下同）133,153元未清償，爰依住院同意書之約定請
    求被告給付醫療費用等語。並聲明：被告應返還原告133,15
    3元，及自起訴狀繕本送達翌日起至清償日止，按年息5％計
    算之利息。
二、被告則以當初其送李曉軍至原告醫院之急診室，有簽一些東
    西，但醫療費用應由李曉軍負擔，其沒有同意手術，不清楚
    為何原告要向其請求醫療費用，其雖願意還錢，但無資力等
    語，資以抗辯。
三、原告主張之上開事實，業據提出同意書、醫療費用收據等件
    附卷可稽（見本院卷第5、6頁），堪信原告之主張為真實，
    被告雖稱醫療費用應由李曉軍負擔等語，然參諸前揭同意書
    第1條約定：「病人在貴院住院期間所發生之一切費用（含
    全民健保自付部分負擔及其他自費項目費用），應於出院前
    繳清；如未繳清，立同意書人同意連帶清償，且願拋棄先訴
    抗辯權。」，並有被告在其上簽名，是依同意書之約定，被
    告應負連帶清償責任，被告前揭辯詞不可採信。從而，原告
    依系爭同意書之約定，訴請被告給付如主文第1 項所示金額
    ，及起訴狀繕本送達翌日即110 年10 月28日起至清償日止
    （見本院卷第18頁），按年息5％計算之遲延利息，為有理由
    ，應予准許。
四、本件係依民事訴訟法第427 條第1 項適用簡易程序所為被告
    敗訴之判決，依同法第389 條第1 項第3 款規定，應依職權
    宣告假執行。
五、訴訟費用負擔之依據：民事訴訟法第78條。本件訴訟費額依
    職權確定如主文第2 項所示之金額。
中　　華　　民　　國　　111 　年　　2 　　月　　17　　日
                  中壢簡易庭      法  官  張得莉
以上為正本係照原本作成。
如不服本判決，應於送達後20日內，向本院提出上訴狀並表明上
訴理由，如於本判決宣示後送達前提起上訴者，應於判決送達後
20日內補提上訴理由書（須附繕本）。
如委任律師提起上訴者，應一併繳納上訴審裁判費。
中　　華　　民　　國　　111 　年　　2 　　月　　17　　日
                                  書記官  鄭涵勻